【裁判字號】    97,抗,193
【裁判日期】    970306
【裁判案由】    本票裁定
【裁判全文】
臺灣臺北地方法院民事裁定               97年度抗字第193號
抗  告  人  尊龍汽車客運股份有限公司
法定代理人  甲○○
代  理  人  楊為明
相  對  人  兆豐國際商業銀行股份有限公司
法定代理人  乙○○
上列抗告人因與相對人間聲請本票准許強制執行事件，抗告人對
於中華民國96年12月19日本院所為之96年度票字第76352號民事
裁定提起抗告，本院裁定如下：
    主  文
抗告駁回。
抗告程序費用新台幣壹仟元由抗告人負擔。
    理  由
一、按執票人向本票發票人行使追索權時，得聲請法院裁定後強
    制執行，票據法第123條定有明文。又最高法院著有八十八
    年度抗字第一三九九號裁判要旨說明如下「查系爭本票有免
    除作成拒絕證書之記載，依票據法第一百二十四條、第九十
    五條之規定，應由主張相對人未為提示之抗告人負舉證之責
    ，且相對人於聲請本票裁定准許強制執行時已主張其有經提
    示未獲付款，抗告人未能證明相對人未為付款之提示，其抗
    告即應認為無理由，應予駁回。」
二、本件相對人主張：相對人執有抗告人與宏南通運有限公司、
    泰岩企業有限公司與劉于彰共同簽發之如附表所示之本票，
    利息按照年息百分之六計算，付款地均在台北市，並免除作
    成拒絕證書，詎於到期日後經提示均未獲付款，爰依據票據
    法第123條聲請裁定許可強制執行等情，已據其提出與所述
    相符之本票1紙為證，原法院依首開規定予以准許，尚無不
    合。
三、本件抗告意旨雖以：相對人持上開本票二紙對抗告人聲請本
    件本票裁定之前，並未於到期日前向抗告人提示上開本票請
    求付款，故相對人自無從於未提示請求付款並遭抗告人拒絕
    付款前，逕為行使票款請求權並聲請本票裁定，然原審不察
    而裁定准許相對人就上開本票逕為強制執行之聲請，實非適
    法等語。然查，上開二紙本票已為免除作成拒絕證書之記載
    ，此有上開本票為憑，並為抗告人所不爭執，則依據上開法
    文之規定與最高法院裁判要旨之說明，相對人為上開聲請時
    ，既然已經主張業經提示且未獲付款，則抗告人即應就其辯
    稱相對人未為付款提示一事，舉證以實其說，然抗告人並未
    能提出證據以資佐證，則其抗告意旨指摘原裁定不當，求予
    廢棄，委無理由，應予駁回。
四、據上論結，本件抗告為無理由，依非訟事件法第46條、第21
    條第2項、第24條第1項、民事訴訟法第495條之1第1項、第
    449條第1項、第78條，裁定如主文。
中    華    民    國    97    年    3   月    6    日
                  民事第四庭審判長法  官  劉坤典
                                  法  官  賴武志
                                  法  官  匡  偉
以上正本係照原本作成。
如不服本裁定，僅得於收受本裁定正本送達後10日內，以適用法
規顯有錯誤為理由，向本院提出再抗告狀，（須附繕本一份及繳
納再抗告裁判費新台幣1,000元），經本院許可後始可再抗告。
中    華    民    國    97    年    3   月    6    日
                                  書記官  陳莉庭


司法院資訊處製作；財團法人民間司法改革基金會備份。
